臺灣雲林地方法院刑事裁定             100年度撤緩字第53號
聲  請  人  臺灣雲林地方法院檢察署檢察官
受  刑  人  賴建和
上列聲請人因受刑人妨害性自主案件聲請撤銷緩刑之宣告，本院
裁定如下：
    主  文
賴建和之緩刑宣告撤銷。
    理  由
一、聲請意旨略以：受刑人即被告（下稱受刑人）賴建和因妨害
    性自主案件，前經本院以99年度訴字第446 號判決判處應執
    行有期徒刑6 月，緩刑2 年，緩刑期間付保護管束，於民國
    99年10月11日確定在案。茲因受刑人自100 年8 月8 日起迄
    今，均未至臺灣雲林地方法院檢察署（下稱雲林地檢署）報
    到，經觀護人多次告誡、電話聯繫皆無效果；又自100 年7
    月20日起至9 月14日止，共4 次未依通知參加性侵害加害人
    身心治療處遇，其行為違反保安處分執行法第74條之2 第2
    款、第4 款及性侵害犯罪防治法第20條、第21條規定，情節
    重大，爰依刑事訴訟法第476 條規定聲請撤銷其緩刑宣告等
    語。
二、按受保護管束人在保護管束期間內，應遵守左列事項：服從
    檢察官及執行保護管束者之命令（第2 款）。對於身體健康
    、生活情況及工作環境等，每月至少向執行保護管束者報告
    1 次（第4 款）。受保護管束人違反前條各款情形之一，情
    節重大者，檢察官得聲請撤銷保護管束或緩刑之宣告，保安
    處分執行法第74條之2 第1 項第2 款、第4 款、第74條之3
    第1 項前段分別定有明文。又緩刑之宣告應撤銷者，由受刑
    人所在地或其最後住所地之地方法院檢察官聲請該法院裁定
    之，刑事訴訟法第476 條亦有明文。
三、經查：
  (一)受刑人賴建和前因妨害性自主案件，前經本院以99年度訴字
    第446 號判決判處應執行有期徒刑6 月，緩刑2 年，緩刑期
    間付保護管束，於99年10月11日確定在案，有前揭刑事判決
    書及臺灣高等法院被告前案紀錄表各1 份在卷可稽。又受刑
    人於99年11月10日前往雲林地檢署報到執行該案件之保護管
    束時，業已詳閱臺灣雲林地方法院檢察署受保護管束人應遵
    守事項暨報到具結書，且該應遵守事項暨報到具結書已載明
    受保護管束人於保護管束期間內應遵守保安處分執行法第74
    條之2 規定，有臺灣雲林地方法院檢察署檢察官執行保護管
    束指揮書、99年11月10日報到筆錄、臺灣雲林地方法院檢察
    署受保護管束人應遵守事項暨報到具結書各1 份（見本院卷
    第7 至9 頁）在卷可稽。詎受刑人於緩刑付保護管束期間內
    ，最後一次於100 年8 月8 日向雲林地檢署報到後，即無故
    未遵期報到，經雲林地檢署觀護人告誡、電話聯繫均無效果
    ，此有雲林地檢署100 年7 月25日雲檢文觀辛字第21072 號
    函暨送達證書、臺灣雲林地方法院檢察署執行保護管束情況
    約談報告表、100 年8 月23日雲檢文觀辛字第24120 號函暨
    送達證書、100 年8 月23日雲檢文觀辛字第24118 號函、10
    0 年8 月23日雲檢文觀辛字第24119 號函、雲林地檢署執行
    保護管束電話紀錄表（100 年8 月30日14時）、雲林地檢署
    執行保護管束電話紀錄表（100 年8 月31日9 時30分）、10
    0 年9 月1 日雲檢文觀辛字第25002 號函暨送達證書、100
    年9 月14日雲檢文觀辛字第25841 號函暨送達證書各1 份（
    見本院卷第17頁及反面、第20至24頁、第39、58頁）附卷可
    憑。
  (二)再者，受刑人經依法通知至雲林潛能開發心理治療所進行輔
    導教育（初級團體），未於100 年7 月20日、8 月3 日及8
    月17日至執行機構報到，復經雲林地檢署告誡並通知於100
    年9 月14日至雲林地檢署觀護人室接受初階團體治療，仍置
    之不理，有雲林縣政府99年12月14日府社工字第0990159168
    號函、雲林縣衛生局100 年8 月25日雲衛醫字第1003001124
    號函、性侵害加害人未到達執行機構100 年8 月18日通知書
    、雲林地檢署100 年8 月29日雲檢文觀辛字第25466 號函暨
    送達證書、雲林縣警察局100 年8 月29日雲警婦字第100002
    9370號函、雲林地檢署100 年9 月16日雲檢文觀辛字第2602
    0 號函暨送達證書各1 份（見本院卷第29、30頁、第33至34
    頁反面、第35、60、61頁）在卷足參。
  (三)綜此，受刑人明知仍在上開案件緩刑期間內，竟未服從檢察
    官之命令前往指定地點報到，又未遵期接受性侵害犯罪加害
    人輔導教育，足認受刑人並未因前開緩刑之寬典而有所省悟
    及警惕，當認其確已違反前揭保安處分執行法第74條之2 第
    2 款、第4 款之規定，情節重大，原宣告之緩刑已難收其預
    期效果，而有執行刑罰之必要，依保安處分執行法第74條之
    3 第1 項規定，自應撤銷其緩刑之宣告。是檢察官聲請撤銷
    受刑人之上開緩刑宣告，核無不合，應予准許。至聲請意旨
    另以受刑人因涉傷害案件，經雲林地檢署以100 年度偵字第
    3735號偵查中，係屬違反於保護管期間內，保持善良品行，
    不得與素行不良之人往還，且情節重大，然此部分既尚在偵
    查中，尚未經提起公訴或判決，自難單憑此謂受刑人已該當
    於未保持良善品行，不得與素行不良之人往還，且情節重大
    之情形，附此敘明。
四、依刑事訴訟法第476 條，保安處分執行法第74條之3 第1 項
    ，裁定如主文。
中    華    民    國  100     年    10    月    21    日
                  刑事第三庭    法  官  陳雅琪
以上正本證明與原本無異。
如不服本裁定，應於裁定送達後5 日內向本院提出抗告狀（須附
繕本）。
                                書記官  顏錦清
中    華    民    國  100     年    10    月    24    日